臺灣高等法院高雄分院刑事判決　　　　　九十一年度上易字第一二九九號
　　上　訴　人
　　即　被　告　丙○○
右上訴人因竊盜案件，不服臺灣高雄地方法院九十一年度易字第一五五九號中華民國
九十一年七月二十四日第一審判決（起訴案號：臺灣高雄地方法院檢察署九十一年度
偵字第六九三四號），提起上訴，本院判決如左：
      主      文
上訴駁回。
      事      實
一、丙○○曾於民國八十五年間因違反肅清煙毒條例等案件，經法院判處有期徒刑三
    年四月確定，於八十八年十二月十八日執行完畢。猶不知悔改，竟意圖於為自己
    不法之所有，於九十一年三月二十五日清晨四時十五分許，持其所有客觀上足以
    傷害人之兇器一字型螺絲起子一支，在高雄市三民區○○○路一七九號前，撬壞
    乙○○之妻馮隨鑫所有停放於該處路邊停車格之車號ＸＢ─五九號自用小客
    車右前車門門鎖（毀損部分未據告訴），入內在右前座搜尋財物無獲而未遂，為
    鄰居吳明益發現報警，丙○○為警在高雄市○○○路與遼寧街口逮捕，並自其腳
    邊地上扣得一字型螺絲起子一支。
二、案經高雄市政府警察局三民第一分局報請臺灣高雄地方法院檢察署檢察官偵查起
    訴。
    理  由
一、訊據上訴人即被告丙○○矢口否認有何竊盜犯行，辯稱：當天上午從翠華路家中
    徒步欲至美術館運動，在巷口騎樓下躲雨，只在附近二、三甲尺走動，扣案螺絲
    起子非己所有云云。然查，被告於右揭時、地持扣案之一字型螺絲起子一支至高
    雄市三民區○○○路一七一號騎樓下，原欲竊取吳明益所有停放該處之八Ｓ─五
    九八號休旅車內財物，因車門上鎖而未著手行竊，惟為吳明益從監視器發現有
    異，從而監看，見被告至高雄市三民區○○○路一七九號前，撬開停放於該處路
    邊停車格之車號ＸＢ─五九號自用小客車右前車門門鎖，入內在右前座搜尋
    財物等情，核與被害人乙○○於警、偵訊中及原審調查時指訴：門鎖有損壞，車
    內被翻動，無財物損失之情形相符，且經證人吳明益於警訊及原審調查時到庭結
    證：當天朋友在清晨四時許離開家中，我上樓打開監視器，看到放在我樓下騎樓
    車號八Ｓ─五九八號車旁邊有一個影子，直覺可能有人來偷車，我在樓上伸頭
    出去看，那人已經在背對我家右邊第四間前，坐在路邊停車格乙○○家中所有的
    ＸＢ─五九號自用小客車裡，他坐在右前座，我看到他身體朝向駕駛座好向
    要拿東西，我就報警，警察來時我到樓下去，看到該名男子在中華二路與遼寧街
    口，並在路口騎樓柱子旁找到扣案螺絲起子，當時地上是乾的，因為中華路有路
    燈，所以能看清楚從樓上及監視器所看到的人就是為警逮捕之被告等語明確，復
    經證人江榮斌於原審結證：到現場看到被告站在巷口，警方從對向來，他好像沒
    看到轉身要離開，我們就將他叫過來，當時他站在巷子口騎樓柱子旁，他沒有走
    動，我直接過去，被告有點慌張，他腳旁有一包香煙，香煙裡有一支螺絲起子，
    我們出勤時都沒有雨等語甚詳；且ＸＢ─五九號汽車、螺絲起子因材質不易
    採集而未採集指紋，但前述八Ｓ─五九八號車門把手上有被告之掌紋，業據證
    人李偉東、江榮斌於原審到庭結證屬實，復有內政部警政署刑事警察局鑑定書一
    紙在卷可參，足認被告所辯躲雨、未走動等語，自非可取，此外，另有扣押物品
    目錄表、指認照片一幀、車籍資料、現場附近照片九幀、一字型螺絲起子一支在
    卷可資佐憑，足認被告辯解顯係飾卸之詞，不足採信，本件事證明確，被告犯行
    堪以認定。
二、按刑法第三百二十一條第一項第三款之攜帶兇器竊盜罪，係以行為人攜帶兇器竊
    盜為其加重條件，此所謂兇器，其種類並無限制，凡客觀上足對人之生命、身體
    、安全構成威脅，具有危險性之兇器均屬之，且祇須行竊時攜帶此種具有危險性
    之兇器為已足，並不以攜帶之初有行兇之意圖為必要，最高法院七十九年臺上字
    第五二五三號判例足資參照。被告於行竊時所持之一字型螺絲起子一支，前端為
    金屬製之尖銳形狀，於客觀上足對人之身體、生命具有危險性，自屬兇器之一種
    。核被告丙○○所為，係犯刑法第三百二十一條第二項、第一項第三款攜帶兇器
    竊盜未遂罪。又被告曾違反肅清煙毒條例案件，經法院判處有期徒刑三年四月確
    定，於八十八年十二月十八日執行完畢，有臺灣高雄地方法院被告全國前案紀錄
    表一紙在卷可證，其於五年之內，再犯本件有期徒刑以上之罪，係屬累犯，應依
    刑法第四十七條之規定加重其刑。另被告雖已著手竊盜行為之實施，惟尚未竊得
    財物，其犯罪尚屬未遂，爰依刑法第二十六條前段之規定，按既遂犯之刑減輕其
    刑。被告同時有刑之加重及減輕事由時，應先加後減之。
二、原審因而適用刑法第三百二十一條第二項、第一項第三款、第四十七條、第二十
    六條前段之規定，並審酌被告素行不佳，犯後否認犯行，態度不良，惟念其竊盜
    尚未得逞，所生危害不大等一切情狀，量處有期徒刑八月。並認扣案之一字型螺
    繼起子一支，雖係本件竊盜犯罪所用之物，惟被告否認為其所有，復無證據證明
    確係被告所有，不予宣告沒收。經核原判認事用法並無不合，量刑亦屬適度，被
    告上訴意旨，仍執前詞，否認犯罪，指摘原判決不當，為無理由，應予駁回。
據上論斷，應依刑事訴訟法第三百六十八條，判決如主文。
本案經檢察官彭南雄到庭執行職務。
中    華    民    國     九十一     年       十       月     十六       日
                              臺灣高等法院高雄分院刑事第三庭
                                  審判長法官  謝宏宗
                                        法官  莊崑山
                                        法官  陳中和
右正本證明與原本無異。
不得上訴。
                                      書記官  王秀娟
中    華    民    國     九十一     年       十       月    十  七      日
附錄：本判決論罪科刑法條：
刑法第三百二十一條第一項第三款：
犯竊盜罪而有左列情形之一者，處六月以上五年以下有期徒刑：
三、攜帶兇器而犯之者。
                                                                        Ｆ
